臺灣高等法院刑事裁定
109年度聲字第3962號
聲  請  人  臺灣高等檢察署檢察官
受  刑  人  王昱仁



上列聲請人因受刑人數罪併罰有二裁判以上，聲請定其應執行之
刑（聲請案號：109年度執聲字第1951號），本院裁定如下：
    主  文
王昱仁犯如附表所示各罪所處之刑，應執行有期徒刑參年拾月。
    理  由
一、聲請意旨略以：受刑人王昱仁因毒品危害防制條例等數罪，
    先後經判決確定如附表，應依刑法第53條、第51條第5款、
    第50條第1項第1款、第2項規定，定其應執行之刑，爰依刑
    事訴訟法第477條第1項聲請裁定等語。
二、按裁判確定前犯數罪者，併合處罰之。但有下列情形之一者
    ，不在此限：一、得易科罰金之罪與不得易科罰金之罪；二
    、得易科罰金之罪與不得易服社會勞動之罪；三、得易服社
    會勞動之罪與不得易科罰金之罪；四、得易服社會勞動之罪
    與不得易服社會勞動之罪；前項但書情形，受刑人請求檢察
    官聲請定應執行刑者，依第51條規定定之；數罪併罰，有二
    裁判以上者，依刑法第51條之規定，定其應執行之刑；刑法
    第50條、第53條分別定有明文。次按法律上屬於自由裁量之
    事項，有其外部性界限及內部性界限，並非概無拘束。依據
    法律之具體規定，法院應在其範圍選擇為適當之裁判者，為
    外部性界限；而法院為裁判時，應考量法律之目的，及法律
    秩序之理念所在者，為內部性界限；法院為裁判時，二者均
    不得有所踰越。在數罪併罰，有二裁判以上，定其應執行之
    刑時，固屬於法院自由裁量之事項，然仍應受前揭外部性界
    限及內部性界限之拘束；上開更定之應執行刑，不應比前定
    之應執行刑加計其他裁判所處刑期後為重，否則即與法律秩
    序理念及法律目的之內部界限有違，難認適法（最高法院80
    年台非字第473號判例、93年度台非字第192號判決意旨可資
    參照）。
三、經查：受刑人王昱仁所犯如附表所示之罪，前經臺灣新北地
    方法院、本院判處如附表所示之刑。本院亦為最後事實審之
    法院，有各該刑事判決書及本院被告前案紀錄表在卷可稽。
    又附表編號1、3所示之罪所處之刑為得易科罰金，附表編號
    2、4至6所示之罪所處之刑為不得易科罰金，合於刑法第50
    條第1項但書第1款之情形，須經受刑人請求檢察官聲請定其
    應執行刑，始得依刑法第51條之規定定其應執行刑。茲檢察
    官依受刑人之請求，聲請就附表所示各罪定其應執行之刑，
    此有受刑人簽名之「定刑聲請切結書」乙份在卷可憑（本院
    卷第5頁），本院審核認聲請為適當，應予准許。並審酌附
    表編號1至4所示之罪，曾經法院定應執行刑有期徒刑2年7月
    確定，暨附表所示各罪宣告刑總和上限等內、外部性界限，
    並考量受刑人之各該犯罪類型、行為態樣、手段、動機等事
    項，爰依刑法第51條第5款規定，就附表所示各罪所處之有
    期徒刑部分，定其應執行之刑如主文所示。
四、據上論斷，依刑事訴訟法第477條第1項，刑法第50條第1項
    第1款、第2項、第53條、第51條第5款，裁定如主文。
中　　華　　民　　國　　109 　年　　10　　月　　16　　日
                    刑事第九庭  審判長法　官  潘翠雪
                                      法　官  曾德水
                                      法　官  俞秀美
以上正本證明與原本無異。
如不服本裁定，應於收受送達後五日內向本院提出抗告狀。
                                      書記官  謝崴瀚
中　　華　　民　　國　　109 　年　　10　　月　　19　　日
　　　　　  
附表
 編            號  1 2 3  罪            名  施用第二級毒品 施用第一級毒品 施用第二級毒品  宣     告     刑  有期徒刑4月，如易科罰金，以新臺幣 1000元折算1日 有期徒刑9月 有期徒刑8月 有期徒刑5月，如易 科罰金，以新臺幣 1000元折算1日    判決合併定應執行1年3月。  犯   罪   日   期  107年5月13日19時許 107年5月14日20時許 107年8月6日21時許 107年4月18日17時30分經警採尿往前回溯96小時内某時 偵查(自訴)機關 年  度  案  號  新北地檢107年度毒 偵字第7479、8162號 新北地檢107年度毒 偵字第7479、8162號 新北地檢107年度毒 偵字第3450號  最後 事實審  法    院 新北地院 新北地院 新北地院   案    號 108年度審訴字第 142號 108年度審訴字第 142號 108年度審訴字第 146號   判決日期 108/02/27 108/02/27 108/03/20  確  定 判  決  法    院 新北地院 新北地院 新北地院   案    號 108年度審訴字第 142號 108年度審訴字第 142號 108年度審訴字第 146號   判    決   確定日期 108/04/03 108/04/03 108/04/25  是否為得易科  罰金之案件  是 否 是  備            註  新北地檢108年度 執缉字第3125號 新北地檢108年度 執緝字第3124號 新北地檢108年度 執緝字第3123號   ①編號1至4，經新北地院108年度聲字第4451號裁定應執行有期徒刑2年7月，嗣經本院108年度抗字第2113號、最高法院109年度台抗字第131號裁定抗告驳回確定。（109執更1517) ②編號1至5，經本院109年度聲字第2743號裁定應執行有期徒刑3年。（尚未確定）   
 編            號  4 5 6  罪            名  施用第一級毒品 施用第一級毒品 施用第一級毒品  宣     告     刑  有期徒刑8月 有期徒刑8月 有期徒刑8月 有期徒刑8月     判決合併定應執行1年3月。 犯   罪   日   期  107年4月17日某時許 108年3月13日20時許 107年12月14日某時 108年1月17日晚間8時許 偵查(自訴)機關 年  度  案  號  新北地檢107年度毒 偵字第3450號 新北地檢108年度毒 偵字第2950號 新北地檢108年度毒 偵字第1739、2198號  最後 事實審  法    院 新北地院 臺灣高院 臺灣高院   案    號 108年度審訴字第 146號 109年上訴字第 70號 109年度上訴字第 177號   判決日期 108/03/20 109/02/27 109/03/31  確  定 判  決  法    院 新北地院 最高法院 最高法院   案    號 108年度審訴字第 146號 109年度台上字第 2750號 109年度台上字第 3317號   判    決   確定日期 108/04/25 109/06/03 109/07/08  是否為得易科  罰金之案件  否 否 否  備            註  新北地檢108年度 執緝字第3122號 新北地檢109年度 執字第8052號 新北地檢109年度 執字第10822號   ①編號1至4，經新北地院108年度聲字第4451號裁定應執行有期徒刑2年7月，嗣經本院 　108年度抗字第2113號、最高法院109年度台抗字第131號裁定抗告驳回確定。（109執更1517) ②編號1至5，經本院109年度聲字第2743號裁定應執行有期徒刑3年。（尚未確定）